【裁判字號】    98,易,1130
【裁判日期】    990318
【裁判案由】    重利
【裁判全文】
臺灣桃園地方法院刑事判決              98年度易字第1130號
公  訴  人  臺灣桃園地方法院檢察署檢察官
被      告  甲○○
選任辯護人  王吾律師
被      告  乙○○
上列被告因重利案件，經檢察官提起公訴（97年度偵字第21317
號），本院判決如下︰
    主  文
甲○○共同乘他人急迫，貸以金錢，而取得與原本顯不相當之重
利，處有期徒刑肆月，如易科罰金，以新臺幣壹仟元折算壹日。
未扣案之冰箱用銅料買賣契約書壹份、汽車讓渡書壹份及君鋼公
司機器設備附條件買賣契約書壹份沒收之。
乙○○共同乘他人急迫，貸以金錢，而取得與原本顯不相當之重
利，處有期徒刑月，如易科罰金，以新臺幣壹仟元折算壹日。
未扣案之冰箱用銅料買賣契約書壹份及君鋼公司機器設備附條件
買賣契約書壹份沒收之。
    事  實
一(一)甲○○係址設於臺北市中正區○○○路○ 段63號7 樓之6 興
    富發機械有限公司（下稱興富發公司）之實際負責人，因丙○○經營址設於桃園縣八德市○○街29之2 號之君鋼興業股
    份有限公司（下稱君鋼公司）急需資金周轉而透過雙方友人
    王兆基介紹認識，甲○○見丙○○需錢孔急，遂與乙○○、
    劉榮勝（通緝中）共同基於重利之犯意聯絡，乘丙○○有資
    金急迫之需，於民國97年1 月4 日凌晨2 時許，一同前往君
    鋼公司內，與丙○○洽談借款事宜，協議興富發公司借款新
    台幣700 萬元予丙○○，利息每月1 期，月息9 分，丙○○
    則需提供君鋼公司所有之冰箱用銅料及沖壓設備為擔保品，
    其中冰箱用銅料擔保200 萬元之借款，借貸期限3 個月，每
    月利息18萬元，擔保方式為銅料部份以實物交付設定質權予
    興富發公司，並為掩飾此部分借款行為，雙方通謀虛偽偽簽
    銅料買賣契約書；沖壓機械設備擔保500 萬元之借款，借貸
    期6 個月，每月利息45萬元，亦通謀虛偽偽簽附條件買賣契
    約書表示該批機器為興富發公司所有出售予君鋼公司，持向
    主管機關登記，待興富發公司取得擔保物權後，再行借款。
    議定後，甲○○與乙○○即於同日下午某時，派車至君鋼公
    司將公司內之冰箱用銅料21公噸載運至興富發公司位於臺北
    縣蘆洲市○○路520 巷12號之倉庫內，繼以興富發公司名義
    匯款新台幣（下同）200 萬1 千元至君鋼公司於台新國際商
    業銀行（下稱台新銀行）申設之000000000000 00 號帳戶內
    ，丙○○遂依約定開立如附表編號1 、2 、3 之支票3 紙予
    甲○○及乙○○供作支付利息之用；續於97年1 月7 日，甲○○向經濟部工業局完成前述之附條件買賣動產擔保交易之
    登記後（此部份涉嫌使公務員登載不實罪，因起訴書附表2
    所載之事實，僅記載簽立不實附條件買賣契書並未言及後續
    向主管機關聲請登記之行為且論罪法條亦未提及此部份所涉
    犯行之罪名，本院認未據檢察官起訴）即於是日與乙○○，
    邀同丙○○一起至上海商業儲蓄銀行蘆洲分行，當場以興富
    發公司名義匯款720 萬元至君鋼公司上開台新銀行帳戶內，
    製造支付買賣價金之假象，再要求丙○○提領出280 萬元現
    金，其中45萬元為利息之預扣及與預扣利息相同但以手續費
    15 萬 元為名，共預扣利息60萬元，其餘220 萬元返還予渠
    等，丙○○則依前述約定於現場開立如附表編號4 、5 、6
    、7 、8 之支票共5 紙予甲○○及乙○○供作支付利息之用
    ，丙○○因此實際取得款項共640 萬1 千元，甲○○及乙○○以此方式取得與原本顯不相當之重利。
  (二)甲○○承接上開重利之接續犯意（此部份乙○○未參與），
    於97年1 月10日，在上揭君鋼公司內，約定借款予丙○○
    250 萬元，丙○○先將其所有型號為E55AMG型賓士牌汽車1
    台抵押予甲○○以供借款擔保之用後，甲○○先為丙○○清
    償該賓士車125 萬7790元之汽車貸款後，再於97年1 月10
    日後某日支付予丙○○現金100 萬元，丙○○旋即開立如附
    表編號9 、10、11號之支票3 紙予甲○○供作支付本息之用
    ，甲○○以此方式取得與原本顯不相當之重利。
二、案經丙○○訴由桃園縣政府警察局八德分局報請臺灣桃園地
    方法院檢察署檢察官偵查起訴。
    理  由
壹、證據能力：
    按被告以外之人於審判外之陳述，雖不符同法第159 條之1
    至之4 之規定，而經當事人於審判程序同意作為證據，法院
    審酌該言詞陳述或書面陳述作成時之情況，認為適當者，亦
    得為證據，刑事訴訟法第159 條之5 第1 項定有明文。查本
    件被告及檢察官於審判程序中就下述證據資料屬傳聞證據，
    且不符刑事訴訟法第159 條之1 至之4 之規定者，均同意作
    為證據，而本院審酌各該證據資料作成時之一切客觀情況，
    認為適當，故得為證據。
貳、認定犯罪事實之證據及理由：
一、訊據被告甲○○及乙○○均矢口否認有何重利犯行，被告甲○○辯稱：關於上述事實欄一(一)部分，交付予告訴人之金錢
    係伊向告訴人丙○○購買銅料之價金，而告訴人開立之支票
    係因為要購回該銅料；而機器設備係以附條件買賣之方式出
    售予告訴人，是告訴人交付之金錢及支票均係購買機器之分
    期付款；而關於上述事實欄一(二)部分，告訴人以價格200 萬
    出售予伊上開型號之賓士車1 台，伊幫告訴人償還125 萬元
    車貸，尚給付100 萬元現金予告訴人，因為伊多支付了25
    萬元，所以告訴人又另行開立面額10萬元之支票償還予伊云
    云；被告乙○○則辯稱：伊僅係介紹被告甲○○與告訴人認
    識，從未參與借錢過程云云。經查：
  (一)就事實欄一(一)部分：
  1.被告甲○○係興富發公司之實際負責人，而告訴人則係君鋼
    公司之實際負責人，因告訴人經營之君鋼公司自97年初起營
    運狀況不佳，需錢孔急。被告甲○○乃於97年1 月4 日凌晨
    2 時許，在君鋼公司內，與告訴人訂立標的為買賣冰箱用銅
    料之買賣契約及君鋼公司機械設備之附條件買賣契約。於同
    日下午某時，被告甲○○先將告訴人所有而置放於君鋼公司
    內之冰箱用銅料21公噸載運至興富發公司位於蘆洲市之倉庫
    內後，再以興富發公司名義匯款200 萬1 千元至君鋼公司於
    前揭台新銀行帳戶內，告訴人旋開立如附表編號1 、2 、3
    之支票3 紙予被告甲○○；復於同年月7 日，被告甲○○又
    至經濟部工業局以興富發公司及君鋼公司分別為附條件買賣
    契約之出賣人及買受人名義，為附條件買賣登記，該日被告
    甲○○又邀同告訴人一起至上海商業儲蓄銀行蘆洲分行，當
    場以興富發公司名義匯款720 萬元至君鋼公司上開台新銀行
    帳戶內，再要求告訴人提領280 萬元現金返還渠等，告訴人
    另於當場開立如附表編號4 、5 、6 、7 、8 之支票5 紙予
    被告甲○○等情，業據證人即告訴人丙○○迭於警詢、偵查
    及本院審理中指訴歷歷，復有立約人為被告甲○○及告訴人
    之冰箱用銅料買賣合約書1 份、經濟部工業局動產擔保交易
    （附條件買賣）工（中）附字第034485號登記證明書1 份、
    台新銀行存入憑條1 紙、上海商業儲蓄銀行匯出匯款申請書
    回條聯1 紙及上開支票存根12紙附卷可稽（偵卷一第47 、
    184-189 、48、51、81-92 頁），另有君鋼公司桃園縣政府
    營利事業登記證1 份、興富發公司變更登記表2 份在卷可按
    （本案卷第50、63-64 、66-67 頁），此部份被告甲○○亦
    不否認，是此情首堪認定。
  2.因此本件首應審酌者為被告甲○○與告訴人訂立上開買賣契
    約書及附條件買賣契約書，並開立如附表編號1 至8 所示之
    支票，究竟係買賣關係抑或實質上係以上開銅料及機械設備
    供作抵押之消費借貸契約關係。經查，本件證人即告訴人歷
    次於警詢、偵訊及本院審理中指稱：伊一開始要向被告甲○○借款1,500 萬元，約定以君鋼公司之銅料及機械生產設備
    當作抵押品，於97年1 月4 日同時簽立買賣契約及附條件買
    賣契約，但實際上伊係將印章交予被告甲○○，契約均係由
    被告甲○○自行擬定，該日下午被告甲○○便將君鋼公司銅
    料載走，同時告知伊已將200 萬1 千元匯入伊戶頭內，伊便
    當場開立如附表編號1 、2 、3 之支票共3 紙作為支付利息
    之用，之後，被告甲○○完成附條件買賣之登記後，即匯入
    720 萬元至伊戶頭內，製造係買賣價金支付之假象，復要求
    伊提領280 萬元現金予伊，該280 萬包含預扣利息45萬元、
    手續費15萬元及為製造買賣假象而多匯之220 萬元，伊又開
    立了如附表編號4 、5 、6 、7 、8 之5 張支票予被告甲○○供作支付利息之用等語，顯見被告甲○○與告訴人實際上
    係消費借貸契約關係，上開買賣契約及附條件買賣契約僅係
    為掩蓋消費借貸契約而為之通謀虛偽意思表示所訂立之契約
    明確。雖被告甲○○辯稱：告訴人開立之支票目的分別係告
    訴人要將銅料買回以及租用機器設備云云，並提出君鋼公司
    收回銅料之收條2 紙為證（偵卷第49-50 頁），惟該收條僅
    能證明君鋼公司確有將銅料載回之事實，然是否係告訴人向
    被告甲○○買回銅料一情未能得知，再觀諸告訴人開立之支
    票，就支付銅料利息部分之支票其中2 紙到期日分別為97
    年2 月7 日及同年3 月7 日，而君鋼公司係於同年3 月12
    日始載回銅料，有上開2 紙收條可憑，甚難想像告訴人會開
    立業已過期之支票支付買賣價金，又告訴人開立予被告甲○○之支票，均分別記載目的係供支付被告甲○○利息之用，
    有上開支票存根足按，告訴人於開立支票當時，應不致預見
    該支票存根將供作訴訟之用，支票存根上記載可信性極高，
    是上開支付目的係供利息之用，應得採憑，是被告甲○○上
    開辯稱顯係臨訟飾責之詞，委無足採。
  3.而告訴人借貸上開兩筆借款所開立之支票屬利息明確外，另
    借貸720 萬後，提領之現金280 萬元，其中15萬雖係以手續
    費之名義收取，然實質上屬預扣利息，不因名稱非為利息而
    有所差異，本件被告貸予告訴人上開2 筆借款，計算所收取
    之利率業已超過民法第205 條規定約定週年利率20% 者之標
    準，是利息自與原本顯不相當。又告訴人因其所經營之君鋼
    公司需錢孔急，被告甲○○利用告訴人急需資金周轉之急迫
    情況下，分別貸予上開2 筆款項，復經告訴人供述在卷，另
    告訴人明知被告甲○○貸款之利息遠逾一般銀行借貸之利率
    ，卻為取得資金仍向被告甲○○借貸，益徵被害人係處於有
    非舉債借款不可之壓力，應無疑義，是被害人有急迫之情亦
    堪認定。
  4.被告甲○○另又辯稱：若認為附條件買賣契約實際上係消費
    借貸契約，則借貸本金為675 萬元，即興富發公司匯入告訴
    人前揭帳戶720 萬元扣除預扣利息45萬元，告訴人亦未曾提
    領280 萬元交付予伊，而告訴人預先開立每月到期，面額為
    45萬元之支票包含本金及利息，因此年息僅17.7，未有重利
    犯行云云。查，告訴人於興富發公司匯入720 萬元至上揭君
    鋼公司台新銀行帳戶內後，其中440 萬元轉入其他帳戶內，
    而280 萬元則當日以現金提領出，有君鋼公司上揭台新銀行
    帳號之交易明細查詢表1 份附卷可稽（本院審理卷第
    113-114 頁），告訴人確實有於當日提領現金280 萬元一情
    明確；至該280 萬元有無交付予被告2 人一節，雖證人即告
    訴人於99年2 月25日審理時雖指稱：伊係叫公司員工提領現
    金280 萬回到君鋼公司後，在君鋼公司交付該280 萬元予被
    告甲○○等語在卷（本院審理卷第106 頁），惟證人於同年
    1 月6 日及1 月28日均指訴：興富發公司將720 萬元匯入伊
    台新銀行帳戶內，伊和被告甲○○及乙○○一起至銀行提領
    現金等語明確（本院審理卷第39、73頁），證人即告訴人於
    審理中對於迄今逾3 年之消費借貸約定印象已趨於模糊，是
    應以時間距離案發較為相近之第1 、2 次審理指訴較為可採
    ，且被告甲○○之辯護人多次就此部份重複詢問證人即告訴
    人，將致證人即告訴人之證詞有受誘導詢問之疑慮，自應以
    第1 、2 次之指訴為可採，是告訴人應係邀同被告2 人一起
    至台新銀行臨櫃提領出現金280 萬元後，當場全數交付予被
    告2 人無訛，因此被告甲○○借貸予告訴人2 人之本金，絕
    非如被告甲○○辯稱係720 萬元明確。是被告甲○○以440
    萬元貸予告訴人，並收取45萬元預扣利息及15萬元以手續費
    為名義之利息後，復收受告訴人所開立如附表編號4 、5 、
    6 、7 、8 之5 張支票供作支付利息金之用，月息高達9 分
    等情，灼灼甚明。
  5.另被告乙○○就被告甲○○重利犯行有犯意聯絡及行為分擔
    一節，經證人即告訴人到庭指稱：伊透過友人王兆基介紹認
    識被告乙○○及甲○○，王兆基表示若要借貸金錢可以找被
    告2 人，在97年1 月4 日凌晨，伊和被告2 人均係第一次見
    面，第一次見面立即在君鋼公司內簽立上揭買賣契約及附條
    件買賣契約，被告乙○○均在現場，同年月7 日設定完附條
    件買賣登記後，興富發公司將720 萬元匯入伊帳戶內，伊和
    被告乙○○連同被告甲○○一起至銀行提領現金等語歷歷（
    本院審理卷第38-39 頁），此外被告甲○○在警詢時亦供承
    ：1 月4 日凌晨，伊有12位友人陪同伊在君鋼公司現場等語
    在卷（偵卷一第37頁），而被告甲○○於該日於君鋼公司現
    場搬走重達21公噸之銅料，自不可能僅由被告甲○○1 人獨
    自搬運，被告甲○○所攜同之12位友人，應有分擔搬運銅料
    以及在場助勢之行為，而被告乙○○亦不否認於該日確實在
    君鋼公司現場，因此證人即告訴人指稱被告乙○○於1 月4
    日凌晨全程陪同被告甲○○在君鋼公司，應得推定被告乙○○係就被告甲○○之借貸犯行，自有犯意聯絡及行為分擔，
    且於同年月7 日，告訴人至銀行領取現金充作預扣利息，復
    於當場開立支付每期利息之支票之際，被告乙○○亦陪同被
    告甲○○在場，亦見被告乙○○絕非被告甲○○所述僅係偶
    然到場關心之友人，被告乙○○有重利犯行甚為明灼。雖被
    告乙○○以前揭情詞置辯，然倘若被告乙○○為媒介被告甲○○及告訴人認識之人，自應屬雙方朋友，告訴人應無詬陷
    被告乙○○之理，是被告乙○○辯稱顯難採憑，被告乙○○
    與被告甲○○有重利犯行之行為分擔及犯意聯絡，應堪認定
    。
  (二)就事實欄一(二)部分：
    再告訴人究竟係將上開型號賓士車出售予被告甲○○抑或僅
    係借款而將該車輛供擔保一情，有證人即告訴人迭於警詢、
    偵訊及本院審理中指述：當初約定是要向被告2 人借貸1500
    萬元，但被告2 人表示伊所提供之擔保品價值不夠，所以拒
    絕借貸伊1,500 萬元，但因為伊仍缺錢急用，被告甲○○便
    提議伊將賓士車過戶予伊，但因為該輛車有貸款，所以僅能
    借貸殘值，被告甲○○借伊現金100 萬元，並約定借貸本金
    250 萬元計算，每月收取4 分利息，伊分別開立如附表編號
    9 、10、11所載之3 紙支票作為支付利息之用等語不移，復
    有如附表編號9 、10、11之支票存根3 紙在卷可佐（本院審
    理卷第85-87 頁），此情亦堪認定。雖被告以上開情詞辯稱
    ，並提出汽車讓渡書1 紙為憑，惟衡諸常情，倘若告訴人果
    真係出售該車輛予被告甲○○，被告於購買之初已明確知悉
    該輛車尚有銀行貸款未清償，理應將貸款未清償部分、車輛
    折舊價值等綜合考量而決定購買金額，何以未綜合考量該車
    輛價值即訂立買賣價金，事後始要求告訴人償還代墊之貸款
    金額，已啟人疑竇，此外，被告甲○○辯稱幫告訴人多支付
    25萬元貸款金額，然僅要求告訴人開立面額10萬元之支票，
    被告甲○○既堅持告訴人應自行支付貸款餘額，又何以由告
    訴人拖欠15萬元之餘額，在在均顯示被告甲○○辯稱實難採
    憑，被告甲○○有借貸事實甚為明確。
二、核被告所為，係犯刑法第344 條之重利罪。被告如事實欄一
    (一)(二)先後3 次借款予告訴人並收取重利之犯行，係基於同一
    重利犯意下之接續行為，僅侵害同一法益，應為接續犯，只
    論以一罪。被告甲○○及乙○○就事實欄一(一)部分犯行，具
    有犯意聯絡及行為分擔，為共同正犯。審酌被告2 人並無前
    科，素行尚可，惟利用告訴人急迫之際貸予告訴人高額借款
    ，再向告訴人收取重利，危害告訴人之財產權益甚鉅，但考
    量被告2 人均未以暴力或不法手段催討債務之犯罪手段等一
    切情狀，量處如主文所示之刑，並諭知易科罰金之折算標準
    。
三、沒收部分：
  (一)未扣案之冰箱用銅料買賣契約書1 份、汽車讓渡書1 紙、君
    鋼公司機器設備附條件買賣契約書1 份，係被告所有，且係
    供犯罪所用之物，復無證據證明業已滅失，爰依刑法第38條
    第1 項第2 款規定宣告沒收。
  (二)至未扣案如附表編號1 、2 、4 、5 、9 所示之支票，業經
    被告甲○○提示兌現，已因行使非屬被告所有，業經被告甲○○供述在卷，爰不另為沒收之諭知；又未扣案如附表編號
    3 、6 、7 、8 、10、11所示之支票，係告訴人向被告甲○○借款所交付，具有債權憑證效用，雖其金額高於借款數額
    ，但於借款原本及法定最高利息範圍內，債權人仍得持之為
    借款憑證，且於債務人清償借款債務後，被告更有返還借款
    人之義務，故該等支票尚難認係被告因犯罪所得之物，均自
    不併諭知沒收。
三、不另為無罪諭知部分：
  (一)公訴意旨另以：被告乙○○基於與被告甲○○重利之犯意聯
    絡，因告訴人所經營之君鋼公司急需資金周轉，乘告訴人需
    錢孔急之際，於97年1 月10日某時，在君鋼公司內，約定借
    款予告訴人250 萬元，並以告訴人所有之MG型賓士牌汽車1
    台提供予被告乙○○及甲○○作為借款擔保之用，被告甲○○及乙○○為告訴人清償該賓士車125 萬7790元之汽車貸款
    ，再支付予告訴人現金100 萬元，告訴人旋即開立如附表編
    號9 、10、11之支票3 紙予被告甲○○及乙○○供作支付本
    息之用，被告乙○○及甲○○以此方式取得與原本顯不相當
    之重利。而被告甲○○及乙○○承接上開重利之接續犯意，
    於同年月23日隨同告訴人至台北市○○○路○ 段118 號之「
    中美鐘錶」行，由告訴人刷卡購買價值共238 萬元之手錶3
    支後，以該3 支手錶質押向被告2 人借款得現金120 萬元，
    被告2 人並告知告訴人：倘若要取回該3 支手錶，需支付
    180 萬元，被告乙○○及甲○○以此方式取得與原本顯不相
    當之重利。因認被告乙○○就以上開賓士車借貸予告訴人
    250 萬元，以及被告甲○○及乙○○以手錶3 支質押，貸予
    告訴人180 萬元，此部分涉有犯重利罪嫌等語。訊之被告甲○○及乙○○均堅詞否認有此部分犯行，被告甲○○辯稱：
    告訴人向伊借錢，並表示願意以手錶供作擔保，伊才貸予告
    訴人120 萬元，並未約定利息等語；被告乙○○則辯稱：伊
    並未介入任何被告甲○○及告訴人間之借貸關係等語。惟查
    ，就被告乙○○是否有涉犯以上揭賓士車作為抵押貸予告訴
    人250 萬元一節，告訴人於本院審理中指稱：被告乙○○並
    未參與協議在卷（本院審理卷第34頁）；而就被告2 人以手
    錶3 之質押，貸予告訴人180 萬元部分，被告2 人雖以低廉
    價格購入告訴人手錶3 支，並告以若要取回手錶，需支付
    180 萬元，然並未另行約定告訴人需繳交多少利息，或需在
    一定時間內買回該3 之手錶，此經證人即告訴人指訴明確，
    因此被告2 人此部份行為，性質上應認係以低價購買告訴人
    提供之手錶3 支，若日後告訴人擬買回該手錶3 支，需以較
    高價格購回，而非係藉以取得利息之行為，此外，復查無任
    何證據證明被告乙○○有何涉犯上開以賓士車作為抵押之借
    款及被告甲○○及乙○○有何以手錶3 支為質押之重利犯行
    ，其犯罪應自屬不能證明，原應為無罪之諭知，惟公訴意旨
    任此部份與前開有罪部分有實質上一罪關係，爰不另為無罪
    之諭知，附此敘明。
據上論斷，應依刑事訴訟法第299 條第1 項前段，刑法第344 條
、第28條、第41條第1 項前段、第38條第1 項第2 款，刑法施行
法第1 條之1 ，判決如主文。
本案經檢察官黃俊華到庭執行職務。
中    華    民    國    99    年    3     月    18    日
                  刑事第五庭審判長法  官   潘政宏
                                  法  官   劉淑玲
                                  法  官   江春瑩
以上正本證明與原本無異。
如不服本判決應於收受判決後10日內向本院提出上訴書狀，並應
敘述具體理由。其未敘述上訴理由者，應於上訴期間屆滿後20日
內向本院補提理由書( 均須按他造當事人之人數附繕本) 「切勿
逕送上級法院」。
                                  書記官   羅婉榕
中    華    民    國    99    年    3     月    19    日
附錄本件論罪科刑法條全文
中華民國刑法第344 條（重利罪）
乘他人急迫、輕率或無經驗貸以金錢或其他物品，而取得與原本
顯不相當之重利者，處1 年以下有期徒刑、拘役或科或併科1 千
元以下罰金。
附表
┌──┬───────┬────────┬───────┐
│編號│    票號      │    到期日      │    面額      │
├──┼───────┼────────┼───────┤
│ 1  │CT0000000號   │ 97年2月7日     │   18萬       │
│    │              │                │              │
├──┼───────┼────────┼───────┤
│ 2  │CT0000000號   │ 97年3月7日     │   18萬       │
│    │              │                │              │
├──┼───────┼────────┼───────┤
│ 3  │CT0000000號   │ 97年4月7日     │   18萬       │
│    │              │                │              │
├──┼───────┼────────┼───────┤
│ 4  │VC0000000號   │ 97年2月7日     │   45萬       │
│    │              │                │              │
├──┼───────┼────────┼───────┤
│ 5  │VC0000000號   │ 97年3月7日     │   45萬       │
│    │              │                │              │
├──┼───────┼────────┼───────┤
│ 6  │VC0000000號   │ 97年4月7日     │   45萬       │
│    │              │                │              │
├──┼───────┼────────┼───────┤
│ 7  │VC0000000號   │ 97年5月7日     │   45萬       │
│    │              │                │              │
├──┼───────┼────────┼───────┤
│ 8  │VC0000000號   │ 97年6月7日     │   545萬      │
│    │              │                │              │
├──┼───────┼────────┼───────┤
│ 9  │CT0000000號   │ 97年2月20日    │   10萬       │
│    │              │                │              │
├──┼───────┼────────┼───────┤
│ 10 │CT0000000號   │ 97年3月20日    │   10萬       │
│    │              │                │              │
├──┼───────┼────────┼───────┤
│ 11 │CT0000000號   │ 97年4月20日    │   10萬       │
│    │              │                │              │
└──┴───────┴────────┴───────┘

司法院資訊處製作；財團法人民間司法改革基金會備份。
